臺灣苗栗地方法院民事裁定　　　　　　　100年度財管字第6號
聲　請　人　陳寶悅
上列聲請人聲請指定被繼承人陳金玉之遺產管理人事件，本院裁
定如下：
    主  文
指定鍾金松（男，民國二十九年七月十四日出生，身分證統一編
號：Ｚ000000000號，住苗栗縣竹南鎮○○街十四號）
為被繼承人陳金玉（民國三十五年七月十五日出生，身分證統一
編號：Ｚ000000000號，民國九十七年十二月二十九日
死亡，生前住苗栗縣頭份鎮○○里○鄰○○○路八十巷二十四弄
八號）之遺產管理人。
准對被繼承人陳金玉之繼承人為承認繼承之公示催告。
被繼承人陳金玉之繼承人，應自本公示催告最後登載新聞紙之日
起，壹年內承認繼承，上述期限屆滿，無繼承人承認繼承時，被
繼承人陳金玉之遺產，於清償債權並交付遺贈物後，如有剩餘即
歸屬國庫。
聲請程序費用新臺幣壹仟元由被繼承人陳金玉之遺產負擔。
    理  由
一、本件聲請意旨略以：被繼承人陳金玉（男，民國35年7 月15
    日出生，身分證統一編號：Ｚ000000000號，生前住苗栗縣頭
    份鎮○○里○ 鄰○○○路80巷24弄8 號）原為聲請人之兄，
    年幼時出養與第三人陳萬鼎。因被繼承人生前罹患精神分裂
    症，長期於花蓮玉里榮民醫院就養，相關就養伙食費用及其
    名下土地歷年地價稅均由聲請人代墊，嗣被繼承人於97年12
    月29日死亡，其喪葬費用亦由聲請人墊付。茲因被繼承人無
    配偶、子嗣，其養父、姊妹已死亡，且其親屬會議亦未於民
    法第11 77 條規定之1 個月期限內選定遺產管理人，爰依民
    法第1178條第2 項之規定，聲請指定鍾金松地政士擔任被繼
    承人之遺產管理人等語。
二、按繼承開始時，繼承人之有無不明者，由親屬會議於一個月
    內選定遺產管理人，並將繼承開始及選定遺產管理人之事由
    ，向法院報明。無親屬會議或親屬會議未於前條所定期限內
    選定遺產管理人者，利害關係人或檢察官，得聲請法院選任
    遺產管理人，並由法院依前項規定為公示催告。又先順序繼
    承人均拋棄其繼承權時，由次順序之繼承人繼承。其次順序
    繼承人有無不明或第四順序之繼承人均拋棄其繼承權者，準
    用關於無人承認繼承之規定，民法第1177條、第1178條第2
    項、第1176條第6 項分別定有明文。次按法院選任或改任財
    產管理人時，應訊問利害關係人意見，非訟事件法第112 條
    亦有明文規定。
三、經查，聲請人主張之上開事實，業據其提出戶籍謄本、被繼
    承人陳金玉之除戶戶籍謄本暨繼承系統表、玉里榮民醫院伙
    食費繳納明細表、喪葬費收據、苗栗縣政府稅務局歷年地價
    稅轉帳繳納證明、苗栗縣稅捐稽徵處歷年地價稅轉帳繳納證
    明等件為證，復經本院依職權查詢，被繼承人陳金玉之繼承
    人並未向本院聲明拋棄繼承，此亦有本院索引卡查詢資料1
    份在卷可參。從而，聲請人為被繼承人代墊相關費用，具利
    害關係，其聲請本院指定被繼承人之遺產管理人，洵屬有據
    。本院審酌被繼承人陳金玉無配偶、子女，其父、姊妹及祖
    父母均已死亡；另經聲請人陳報指定由鍾金松地政士（男，
    29年7 月14日出生，身分證統一編號：Ｚ000000000號，住苗
    栗縣竹南鎮○○街14號）擔任被繼承人之遺產管理人，茲審
    酌地政士學有專精，持有相當公信力之專門職業技術執照，
    對於遺產管理事件應較熟稔，較能積極有效發揮遺產之最大
    效益，爰指定鍾金松為被繼承人之遺產管理人，並依法為承
    認繼承之公示催告。
四、依非訟事件法第157 條，裁定如主文。
中    華    民    國    100   年    12    月    30    日
                  家事法庭    法  官   曾明玉
以上正本與原本無誤。
如對本裁定不服，須於裁定送達翌日起十日內向本院提出抗告狀
附繕本，並繳納抗告費用新臺幣壹仟元。
                              書記官   黃惠雯
中    華    民    國    100   年    12    月    30    日